【裁判字號】    92,台抗,464
【裁判日期】    921113
【裁判案由】    違反電信法
【裁判全文】
最高法院刑事裁定                                九十二年度台抗字第四六四號
    再抗告人  甲○○
右再抗告人因違反電信法案件，不服台灣高等法院台南分院中華民國九十二年九月二
十四日駁回其抗告之裁定（九十二年度抗字第二一五號），提起再抗告，本院裁定如
左：
    主  文
再抗告駁回。
    理  由
按不服法院之刑事判決提起上訴者，其上訴期間為十日，且自送達判決後起算，刑事
訴訟法第三百四十九條定有明文。本件原裁定以再抗告人甲○○對於台灣台南地方法
院九十一年度訴字第五二０號違反電信事業及專用電信處理之通信，他人不得盜接、
盜錄之規定，而侵犯他人通信秘密（電信法第五十六條之一第一項第六條第一項）案
件提起第二審上訴，經查郵局於民國九十二年四月二十九日，送達第一審判決書正本
於再抗告人戶籍地，即台灣省台南市○○區○○路四段三一三號，未獲會晤，經再抗
告人之同居人即胞兄陳溪泉收受，有送達證書附卷可按（見一審卷第一四五頁），再
抗告人住居於台南市，無在途期間可言，其期間之末日又非星期假日、紀念日或其他
休息日，上訴期間至同年五月九日即已屆滿，乃延至同年六月十九日始提起上訴，有
上訴聲明狀一份在卷足稽（見一審卷第一四九頁），已逾十日之上訴不變期間，第一
審法院乃以再抗告人違背法律上之程式為由，依同法第三百六十二條前段規定，裁定
駁回再抗告人之不合法上訴，原審法院予以維持，經核於法尚無不合。卷查，再抗告
人戶籍住址與陳溪泉住址同為「台南市○○區○○路四段三一三號」，此有再抗告人
戶籍謄本在卷可查（見原審卷第十九至二一頁），足認收受判決人陳溪泉與再抗告人
居住於一處共同生活，屬於民事訴訟法第一百三十七條規定之「同居人」。第一審法
院判決對再抗告人送達，由再抗告人之同居人陳溪泉收受，依刑事訴訟法第六十二條
準用民事訴訟法第一百三十七條規定，即生送達效力。參以再抗告人向第一審法院提
起上訴及向本院提起再抗告時，申報地址亦為台南市○○區○○路四段三一三號，則
第一審判決正本依該址送達由再抗告人之同居人陳溪泉收受，於法即無不合。再抗告
意旨謂其戶籍地址已於民國九十年經分割登記為台南市○○區○○路四段三一五號，
與陳溪泉之戶籍地址不同，陳溪泉自非居住於一處共同生活之同居人，中華電信股份
有限公司存證信函及中央健保局收費通知單均已依新址送達，法院卻不依新址送達，
影響再抗告人權益云云，泛言指摘原裁定不當，顯無理由，應予駁回。
據上論結，應依刑事訴訟法第四百十二條，裁定如主文。
中      華      民      國    九十二    年     十一     月     十三     日
                              最高法院刑事第五庭
                                  審判長法官  謝  家  鶴
                                        法官  洪  文  章
                                        法官  花  滿  堂
                                        法官  陳  世  淙
                                        法官  洪  佳  濱
      右正本證明與原本無異
                                              書  記  官
中      華      民      國    九十二    年     十一     月    二十六    日


司法院資訊處製作；財團法人民間司法改革基金會備份。
